ACORDAO-COMPLETO-2462175

ACÓRDÃO DE RELAÇÃO

ACÓRDÃO DE RELAÇÃO 6268/2021 ATA 11/2021 - SEGUNDA CÂMARA

Acórdão 6268/2021-TCU-Segunda Câmara
Considerando que o presente processo trata de monitoramento sobre a determinação enviada à Fundação Universidade Federal do Amazonas - FUA em face do item 9.3 do Acórdão 7164/2020-TCU-Segunda Câmara no âmbito do TC Processo 027.085/2020-1.
Considerando que o item 9.3 do aludido Acórdão 7.164/2020 foi proferido pela 2ª Câmara do TCU nos seguintes termos:
" (...)  9.3 determinar, nos termos do art. 45 da Lei n.º 8.443, de 1992, e do art. 250 II, do RITCU, que a Fundação Universidade do Amazonas (FUA) abstenha-se de promover a prorrogação do subsequente contrato público derivado do aludido Pregão Eletrônico nº 55/2019 e firmado com a Limpamais Serviços de Limpeza - Eireli, devendo a FUA apresentar, assim, o necessário plano de ação, no prazo de 45 (quarenta e cinco) dias contados da ciência desta deliberação, para a efetiva conclusão superveniente do novo certame em substituição a esse indigitado PE n.º 55/2019, dentro do prazo máximo de 30 (trinta) dias antes do encerramento do aludido contrato público, diante da evidente ausência de obtenção da proposta mais vantajosa para a administração pública, já que, sob o valor de R$ 5.326.000,00, a proposta da Amsterdam Serviços Profissionais de Limpeza e Conservação seria 14,29% inferior à proposta da Limpamais Serviços de Limpeza - Eireli como licitante vencedora sob o valor aí de R$ 6.087.180,26, não merecendo, então, essa prorrogação ser promovida; sem prejuízo, todavia, de permitir essa superveniente prorrogação contratual a partir da correspondente aceitação pela Limpamais Serviços de Limpeza - Eireli em prol da redução dos preços e da efetiva redução, assim, desse inadequado excedente de 14,29%, atendendo, por conseguinte, aos princípios da economicidade e da busca da proposta mais vantajosa para a administração pública";
Considerando que, através do Ofício 509/200020/GR/UFAN, a FUA teria apresentado a informação:
 (i) a Limpamais Serviços de Limpeza - Eireli concordou expressamente em reduzir o valor global inicialmente contratado no patamar de 14,29% com vistas a permitir a superveniente prorrogação do Contrato 4/2020; e
 (ii) o pedido de ingresso formulado pela Empresa Brasileira de Serviços Hospitalares - Ebserh como parte interessada no presente processo já teria sido deferido pelo Ministro-Relator no bojo do TC Processo 041.006/2019-4 a partir do Despacho acostado à Peça 25;
	Considerando, enfim, que, diante dos elementos de convicção até aqui obtidos pelo TCU, a unidade técnica teria anotado o cumprimento da determinação prolatada pelo item 9.3 do Acórdão 7164/2020-TCU-Segunda Câmara, já que a prorrogação do Contrato 4/2020 teria sido precedida da redução do valor contratado em 14,29%, como fixado pelo referido acórdão; 
Os Ministros do Tribunal de Contas da União, reunidos em Sessão de 2ª Câmara, ACORDAM, por unanimidade, com fundamento no art. 143, inciso V, alínea "a", e 169, inciso V, do Regimento Interno do TCU, aprovado pela Resolução nº 246, de 2011, em assinalar o cumprimento da determinação enviada à Fundação Universidade Federal do Amazonas - FUA, nos termos do item 9.3 do Acórdão 7164/2020-TCU-Segunda Câmara, e, desse modo, arquivar o presente processo, diante dos elementos de convicção até aqui obtidos pelo TCU, sem prejuízo de, em sintonia com os pareceres emitidos neste processo, prolatar as providências abaixo indicadas:
1. Processo TC-Processo 027.085/2020-1 (MONITORAMENTO) 
	1.1. Entidade: Fundação Universidade do Amazonas - FUA. 
	1.2. Relator: Ministro-Substituto André Luís de Carvalho.
	1.3. Representante do Ministério Público: não atuou
	1.4. Unidade Técnica: Secretaria de Controle Externo de Aquisições Logísticas (Selog) .
	1.5. Representação legal: não há.
	1.6. Providências: 
1.6.1. enviar a cópia do presente Acórdão, com o parecer da unidade técnica, à Fundação Universidade Federal do Amazonas, para ciência; e
1.6.2. arquivar o presente processo, diante dos elementos de convicção até aqui obtidos pelo TCU.

Segunda Câmara

ANDRÉ DE CARVALHO

não há.

Não atuou

MONITORAMENTO (MON)

Secretaria de Controle Externo de Aquisições Logísticas (Selog).